【裁判字號】    90,毒抗,90
【裁判日期】    900321
【裁判案由】    觀察、勒戒
【裁判全文】
臺灣高等法院臺南分院刑事裁定            九十年度毒抗字第九號         Ｇ
      抗  告  人
      即  被  告  甲  ○  ○
右列抗告人因觀察、勒戒案件，不服臺灣雲林地方法院中華民國九十年一月三十一日
裁定（九十年度毒聲字第一一二號）提起抗告，本院裁定如左：
      主      文
抗告駁回。
      理      由
一、本件抗告意旨略以：當時因服用感冒藥，於平時身體亦常不適常服用藥品，因此
    容易產生偽陽性反應，鑑定的方法並不是很精確，不足以排除偽陽性反應，因此
    不服裁定。
二、被告甲○○於警訊及偵查中雖矢口否認有施用第一級毒品海洛因及第二級毒品安
    非他命之犯行，並辯稱：伊僅於八十四年一月二十五日施用安非他命一次，此後
    即未再施用任何毒品云云。然查：
  (一)被告甲○○於八十九年九月十九日下午九時三十分許，在雲林縣麥寮鄉○○村○
    ○○○段出租公寓01室經警查獲後，經警採尿液經送雲林縣衛生局初驗及送法務
    部調查局複驗結果，均有第一級毒品嗎啡及第二級毒品甲基安非他命陽性反應，
    此有雲林縣衛生局煙毒尿液檢驗成績書及法務部調查局檢驗通知書各一份附卷可
    稽。
  (二)按目前國內檢驗海洛因或甲基安非他命的方法，以氣相層析質譜儀分析法之精確
    度最高，其原理係檢品經氣化後，通過層析管分離純化，再將純化後的成分循序
    送入質譜儀做個別的鑑定，因質譜儀所測定之圖譜，在化學上被公認具有指紋特
    性，故可據以完全判定該檢品係為何種化合物，法務部調查局在毒品之鑑定上係
    以化學呈色分析法進行篩檢，再以氣相層析質譜議分析法確認，於兩者均呈陽性
    反應下，才予以確認判定，此種雙重檢驗相互驗証之方式可使正確率無誤，此有
    法務部調查局九十年一月四日函附卷可稽，況本件係經雲林縣衛生局初驗及法務
    部調查局檢驗結果，均有第一級毒品嗎啡及第二級毒品甲基安非他命陽性反應，
    足証被告所採尿液確係有嗎啡及安非他命反應，應屬無誤，是本件被告於八十九
    年九月二十日及其前九十六小時內，在不詳地點，確有非法施用第一級毒品海洛
    因及第二級毒品安非他命之事實。則被告所辯係其服用藥物致尿液有毒品反應云
    云，純係避重就輕之詞，顯難令人置信。
  (三)綜上所述，本案事証明確，被告非法吸用海洛因及安非他命之犯行洵堪認定。
三、原審爰依毒品危害防制條例第二十條第一項、觀察勒戒處分執行條例第三條第一
    項之規定，將被告甲○○裁定送勒戒處所觀察、勒戒。本院經核其認事用法，均
    無不當，裁定亦稱妥適。被告抗告意旨，猶執前詞，空言否認有上開犯行云云，
    為無理由，應予駁回。
四、據上論斷，應依刑事訴訟法第四百十二條，裁定如主文。
中    華    民    國      九十      年      三      月      二十一      日
  臺灣高等法院臺南分院刑事第六庭
                                      審判長法官  楊    明    章
                                            法官  戴    勝    利
                                            法官  顏    基    典
右正本證明與原本無異。
不得再抗告。
                                      法院書記官  呂    嘉    文
中    華    民    國      九十      年      三      月      二十二      日


司法院資訊處製作；財團法人民間司法改革基金會備份。
